最　高　行　政　法　院　裁　定
　　　　　　　　　　　　　94年度裁字第02082號
上　訴　人　福族股份有限公司
代　表　人　甲○○
訴訟代理人　簡芳益
被 上訴 人　財政部臺灣省中區國稅局
代　表　人　乙○○
上列當事人間因營利事業所得稅事件，上訴人對於中華民國93年
5月26日臺中高等行政法院92年度訴更一字第22號判決，提起上
訴，本院裁定如下：
    主  文
上訴駁回。
上訴審訴訟費用由上訴人負擔。
    理  由
一、按對於高等行政法院判決上訴，非以其違背法令為理由，不
    得為之，行政訴訟法第242條定有明文。是對於高等行政法
    院判決上訴，若未具體說明原判決違背何項法令、不適用或
    如何適用不當之具體情事，即非主張原判決違背法令以為上
    訴理由，其上訴不應准許。
二、本件上訴人86年度營利事業所得稅結算申報，原列報出售土
    地損失為286萬3,019元，前5年核定虧損未扣除額553萬6,9
    84元，經被上訴人初查以上訴人出售土地收入應依財政部75
    年10月14日台財稅第7526740號函釋意旨，計算分攤利息支
    出9萬3,089元，乃核定出售土地損失為295萬6,108元。前5
    年核定虧損未扣除餘額部分，經核算以前年度核定虧損金額
    結果，核定前5年核定未扣除餘額為333萬5,178元，則核定
    全年所得額為276萬4,161元，課稅所得額572萬0,269元。上
    訴人不服，就核定其出售土地損失及前5年核定虧損未扣除
    餘額項目，主張初查計算有誤，應予重行查明認定云云，申
    請復查結果，未獲變更，上訴人仍不服，乃就出售土地損失
    乙項，提起訴願，亦遭決定駁回，就出售土地損失及前5年
    核定虧損未扣除餘額項目，提起本件行政訴訟。經原審法院
    前審分別判決（出售土地損失部分）及裁定（前5年核定虧
    損未扣除餘額部分）駁回後，上訴人不服，就出售土地損失
    部分提起上訴，由本院前審廢棄原判決並發回更審。
三、原審重為審理後，以：經查上訴人係從事興建房屋銷售房地
    為業，其86年度營利事業所得稅並委由會計師辦理查核簽證
    申報，原列報出售土地收入450萬元、出售土地成本390萬元
    ，減除出售土地直接分攤之營業費用346萬3,019元，申報出
    售土地損失286萬3,019元，嗣於初查進行查核，經其簽證會
    計師於89年2月14日出具稅務簽證報告補充說明，上訴人本
    期所銷售「文心貴族」房屋及土地，其中土地應直接分攤之
    利息支出為9萬3,089元，被上訴人遂予核定上訴人出售土地
    損失為295萬6,108元。而系爭應分攤與「文心貴族」之土地
    利息支出9萬3,089元，係上訴人簽證會計師在本案初查時自
    行先計算分攤與「文心貴族」之利息為15萬8,184元，「名
    流廣場」為37萬7,125元。再將15萬8,184元依「文心貴族」
    土地成本占房地總成本之比例計算應分攤與土地之利息9萬
    3,089元，其計算公式與財政部86年7月24日台財稅第861908
    054號函釋完全吻合，並為上訴人所不爭。又財政部75年10
    月14日台財稅第7526740號函釋說明二（三）已由該部前述
    函釋核示不再援用，予以刪除在案，而原處分及訴願決定未
    斟酌該函釋說明二（三）業經財政部刪除，已失其效力之情
    況，仍予以援用，雖有未合，惟其認定應分攤與「文心貴族
    」之土地利息支出9萬3,089元，理由雖有不同，但其結果並
    無不同。是被上訴人核定應分攤與「文心貴族」之土地利息
    支出為9萬3,089元，並無不合。次查上訴人另主張名流廣場
    租金收入也要分攤營業費用云云。惟關於營業費用是否重新
    調整分攤，上訴人於復查及訴願程序中皆未提出，其於行政
    訴訟中始提出主張，自非法之所許。上訴人如認為申報錯誤
    ，應先辦理更正即可等由，據以駁回上訴人在原審之訴。
四、本件上訴人不服原判決提起上訴，略以：上訴人所有名流廣
    場為出租資產，非屬固定資產，該租金收入亦為全年收入一
    部份，自應將租金收入列計為分攤營業費用之基準，並准於
    該土地租金收入範圍內，列為當期費用。又行政訴訟程序採
    職權探知及調查主義，上訴人對被上訴人違法之行政處分不
    服，應准許上訴人追加處分違法之理由，本件費用分攤部分
    ，雖未提出復查，惟仍與課稅結果有關，上訴人予以追加，
    自為法之所許云云。惟查本案爭點為土地出售損失究應分攤
    多少利息費用，而僅「文心貴族」有土地出售，「名流廣場
    」並無土地出售，顯無土地分攤利息之問題，自非本案所需
    論究。次查「文心貴族」性質上既為存貨，其建物基地即為
    所得稅查核準則所稱之「非屬固定資產之土地」，其借款利
    息應以遞延費用列帳，故於土地出售之本年度，作為其收入
    之減項，殊無不合。至於上訴人主張名流廣場租金收入也要
    分攤營業費用云云。查關於營業費用是否重新調整分攤，上
    訴人於復查及訴願程序中皆未主張，故其非本案之訴訟標的
    ，上訴人於行政訴訟中始提出，自非法之所許。上訴人如認
    為該費用申報錯誤，應先向被上訴人辦理更正即可，亦經原
    判決指明在案。從而上訴意旨雖執與起訴意旨相同之論旨，
    對原判決加以爭執，然其所爭執者均與本案爭點無關，足認
    並未具體說明原判決違背何項法令、不適用或如何適用不當
    之具體情事，即非主張原判決違背法令以為上訴理由，依首
    開規定及說明，其上訴為不合法，應予駁回。
五、依行政訴訟法第249條第1項前段、第104條、民事訴訟法第
    95條、第78條，裁定如主文。
中    華    民    國    94    年    10    月    13    日
                  第五庭審判長法  官　高　啟　燦
                              法  官　蔡　進　田
                              法  官　黃　璽　君
                              法  官　廖　宏　明
                              法  官　楊  惠  欽
以  上  正  本  證  明  與  原  本  無  異
中    華    民    國    94    年    10    月    13    日
　　　　　　　　　　　　　　　書記官　彭　秀　玲
